臺灣士林地方法院民事裁定　九十年聲字第九七一號
　　聲　請　人　中央信託局
　　法定代理人　丙○○
　　送達代收人　甲○○
　　相　對　人　乙○○
　　　　　　　　己○○
　　　　　　　　丁○○
　　　　　　　　戊○○
右當事人間聲請發還擔保金事件，本院裁定如左：
    主      文
聲請駁回。
聲請程序費用由聲請人負擔。
    理      由
一、本件聲請人聲請求為裁定准予發還本院八十九年度存字第八四六號提存事件之擔
    保金。其陳述略稱：聲請人中央信託局與東怡營造工程股份有限公司（下稱東怡
    營造公司）於民國八十六年二月四日簽訂新台幣（下同）十九億元之聯合放款合
    約，並以東怡建設開發股份有限公司（下稱東怡建設公司）為連帶借款人，楊惠
    娥、沈秋華及楊金村為連帶保證人。聲請人於八十六年二月四日撥款九億元予東
    怡營造公司，詎該公司自八十六年三月起未依約繳息，迄今仍積欠本金九億元及
    其利息、違約金。嗣楊金村於八十六年四月十日死亡，聲請人為保全債權，避免
    楊金村之遺產遭脫產，於八十六年七月間檢附楊金村戶籍謄本，繼承系統表及聯
    合放款合約影本，以乙○○、己○○、丁○○、戊○○（即楊金村之配偶及第一
    順序繼承人）為假扣押相對人，向鈞院聲請在債權五百萬元之範圍內實施假扣押
    ，並遵鈞院八十六年度裁全字第一三四二號裁定，以八十六年度存字第一四八七
    號提存書提存擔保金即中央政府建設公債八十二年度甲類第三期債票，面額新台
    幣壹佰萬二張，合計新台幣貳佰萬元，聲請假扣押在案。後依鈞院八十八年度聲
    字第八一八號民事裁定，以八十九年度存字第八四六號提存書變換提存物為中央
    政府重大交通建設公債八十五年度乙類第二期債票，面額新台幣壹佰萬元二張，
    合計新台幣貳佰萬元。茲聲請人為辦理取回前開提存物，業於九十年十月二十三
    日以台北郵局第三十九支局三二九一號存證信函定二十日以上期間催告相對人等
    行使權利，惟相對人等迄未向聲請人主張任何權利，特狀請鈞院裁定准予發還八
    十九年度存字第八四六號提存物等語，並提出聯合放款合約、假扣押裁定、土地
    登記謄本、拋棄繼承之准予備查通知函、民事判決、確定證明書、郵局存證信函
    及回執均影本各乙份為證。
二、按擔保物之提存人於提存後，有假扣押所保全之請求，其本案訴訟已獲全部勝訴
    判決確定之情形者，得聲請該管法院提存所返還提存物，提存法第十六條第一項
    第三款定有明文。查聲請人於八十九年五月間台向灣台北地方法院對東怡營造公
    司、東怡建設公司、沈秋華、楊惠娥及楊金村之繼承人乙○○（因楊金村第一順
    位繼承人己○○、丁○○、戊○○及次順位繼承人楊惠娥、陳惠卿、陳金傳先後
    拋棄繼承，楊金村之繼承人僅餘其配偶乙○○一人）提起民事清償務訴訟請求連
    帶給付三億二千萬元及其利息違約金並保留其餘債權請求，獲台灣台北地方法院
    八十九年度重訴字第九八七號民事判決勝訴，並於八十九年十一月二十九日確定
    。依照上開規定，聲請人欲領回本院八十九年度存字第八四六號提存事件之提存
    物，自無庸聲請本院裁定，即可向本院提存所聲請返還提存物。是聲請人之聲請
    ，於法不合，不應准許。
三、依民事訴訟法第九十五條、第七十八條裁定如主文。
中　　　華　　　民　　　國　　九十一　　年　　　四     月　　　三十 　　日
                                  臺灣士林地方法院民事第三庭
~B法　　　官　周明鴻
右為正本係照原本作成。
如對本裁定抗告應於送達後十日內向本院提出抗告狀。
中　　　華　　　民　　　國　　九十一　　年　　　五     月  　　　三 　　日
~B法院書記官　林義傑
